【裁判字號】    90,台上,2349
【裁判日期】    900419
【裁判案由】    偽造有價證券
【裁判全文】
最高法院刑事判決                                九十年度台上字第二三四九號
    上  訴  人  甲○○
右上訴人因偽造有價證券案件，不服台灣高等法院台中分院中華民國八十九年十二月
二十六日第二審判決（八十九年度上訴字第一九九二號，起訴案號：台灣台中地方法
院檢察署八十九年度偵字第九三七八號），提起上訴，本院判決如左：
    主  文
上訴駁回。
    理  由
按刑事訴訟法第三百七十七條規定，上訴於第三審法院，非以判決違背法令為理由，
不得為之。是提起第三審上訴，應以原判決違背法令為理由，係屬法定要件。如果上
訴理由狀並未依據卷內訴訟資料，具體指摘原判決不適用何種法則或如何適用不當，
或所指摘原判決違法情事，顯與法律規定得為第三審上訴理由之違法情形，不相適合
時，均應認其上訴為違背法律上之程式，予以駁回。本件原判決綜合調查證據之結果
，認上訴人甲○○共同連續犯有刑法第二百零一條第一項意圖供行使之用，而偽造有
價證券罪之事實，因而撤銷第一審關於此部分之科刑判決，改判仍論上訴人以上開罪
名，處有期徒刑年陸月；偽造之「黃祥讚」印章壹顆及如原判決附表所示偽造之支
票捌張均沒收，已詳認定犯罪事實之依據及憑以認定之理由，並對上訴人否認犯罪
之辯詞，如何不足採信，均已依據卷內資料予以指駁及說明，從形式上觀察，原判決
並無違背法令情形。又原判決認定上訴人共犯連續偽造有價證券罪，除依憑共犯林明
輝之供述外，尚依憑被害人黃祥讚、賴張雲、蔡麗萍、楊正吉、賴江蔭及證人侯國進
分別於警訊或偵審中之證述，並有如原判決附表編號五、六、七所示偽造之支票扣案
可資佐證等證據，資以認定上訴人確犯有本件罪行，上訴意旨指原判決除依憑林明輝
之自白外，別無其他與林明輝自白相符之事證云云，顯有誤會。再上訴人如何與林明
輝共犯本件之罪，原判決理由壹一已詳述其所憑，難謂有認定事實不憑證據之違法。
至系爭偽造之支票八張，不論係林明輝向上訴人借用，抑向上訴人買受，均不影響上
訴人成罪。而上訴人或林明輝均不願供明偽造之「黃祥讚」印章一顆，究係何人委託
何人所偽刻，原審自無從調查。且該印章設使非上訴人委託他人所刻，但既屬偽造，
顯不影響於判決主旨，原審不為無益之調查，不得指為調查未盡。此外，上訴人徒憑
己意，對原審職權之適法行使及原判決理由已詳為論斷之事項，任意爭辯，顯與法定
上訴第三審之形式要件不符，其上訴違背法律上之程式，應予駁回。
據上論結，應依刑事訴訟法第三百九十五條前段，判決如主文。
中      華      民      國     九十     年      四      月     十九     日
                              最高法院刑事第六庭
                                  審判長法官  謝  家  鶴
                                        法官  洪  文  章
                                        法官  花  滿  堂
                                        法官  陳  世  淙
                                        法官  洪  佳  濱
      右正本證明與原本無異
                                              書  記  官
中      華      民      國     九十     年      五      月      七      日


司法院資訊處製作；財團法人民間司法改革基金會備份。
